【裁判字號】    97,易,736
【裁判日期】    970331
【裁判案由】    毒品危害防制條例
【裁判全文】
臺灣板橋地方法院刑事判決               97年度易字第736號
公  訴  人  臺灣板橋地方法院檢察署檢察官
被      告  甲○○
                    （另案於臺灣臺北監獄執行中）
上列被告因違反毒品危害防制條例案件，經檢察官提起公訴（97
年度毒偵字第873 號），本院以裁定進行簡式審判程序，判決如
下：
    主  文
甲○○施用第二級毒品，累犯，處有期徒刑拾月。扣案甲基安非
他命參包（驗餘淨重合計貳點零壹公克）沒收銷燬之，吸食器壹
組沒收。
    事  實
一、甲○○前因施用毒品案件，經本院以94年度毒聲字第1400號
    裁定將其送往勒戒處所觀察、勒戒後，認無繼續施用毒品之
    傾向，而於民國94年8 月31日執行完畢出所，由臺灣板橋地
    方法院檢察署檢察官以94年度毒偵字第3999號為不起訴處分
    確定；復因施用第二級毒品案件，經本院以95年度易字第68
    4 號判處有期徒刑4 月，如易科罰金以銀元300 元折算1 日
    確定；甲○○另因持有第一級毒品案件，經本院以95年度簡
    字第3722號判處有期徒刑5 月，如易科罰金以銀元300 元折
    算1 日確定，再因轉讓第二級毒品案件，經本院以95年度訴
    字第1516號判處有期徒刑8 月確定；上開3 項有期徒刑嗣經
    本院裁定減刑並定其應執行有期徒刑7 月確定，而於96年10
    月22日執行完畢；甲○○又因施用第二級毒品案件，經本院
    以96年度易字第5 號、第1135號判處應執行有期徒刑1 年確
    定（嗣經裁定減刑，現執行中）。詎甲○○仍不知悔改，明
    知甲基安非他命為毒品危害防制條例第2 條第2 項第2 款所
    規定之第二級毒品，竟基於施用第二級毒品甲基安非他命之
    犯意，於97年1 月7 日晚間11時許，在其當時位於臺北縣中
    和市○○路59號7 樓701 室居處，以將甲基安非他命置於吸
    食器內加熱燒烤吸食其煙霧之方式，施用第二級毒品甲基安
    非他命1 次；嗣於97年1 月8 日晚間7 時40分許，在其上址
    居處為警查獲，並扣得甲○○所有之甲基安非他命3 包（驗
    餘淨重合計2.01公克）、吸食器1 組等物。
二、案經臺北市政府警察局中山分局移請臺灣板橋地方法院檢察
    署檢察官偵查起訴。
    理  由
一、上揭事實，業據被告甲○○於偵查中及本院審理時均坦白承
    認；且被告於為警查獲後所採集之尿液，經送請臺灣尖端先
    進生技醫藥股份有限公司以酵素免疫分析法初步檢驗、氣相
    層析質譜儀確認檢驗之檢驗結果，確呈甲基安非他命陽性反
    應，有該檢驗機構出具之濫用藥物檢驗報告1 份在卷可稽；
    而被告於為警查獲時所扣得之白色透明晶體3 包（驗餘淨重
    合計2.01公克），經臺北市政府警察局以氣相層析質譜儀分
    析法鑑定之結果，確含第二級毒品甲基安非他命成分，亦有
    該局97年1 月18日北市鑑毒字第008 號鑑驗通知書1 紙附卷
    可按；此外，復有吸食器1 組扣案可資佐證，足認被告上開
    自白，核與事實相符。又被告前因施用毒品案件，經本院以
    94年度毒聲字第1400號裁定將其送往勒戒處所觀察、勒戒後
    ，認無繼續施用毒品之傾向，而於94年8 月31日執行完畢出
    所，由臺灣板橋地方法院檢察署檢察官以94年度毒偵字第39
    99號為不起訴處分確定；復因施用第二級毒品案件，經本院
    以95年度易字第684 號判處有期徒刑4 月，如易科罰金以銀
    元300 元折算1 日確定（業經裁定減刑執行完畢），又因施
    用第二級毒品案件，經本院以96年度易字第5 號、第1135號
    判處應執行有期徒刑1 年確定（嗣經裁定減刑，現執行中）
    ，此亦有臺灣高等法院被告前案紀錄表1 份在卷可憑；本件
    事證明確，被告施用毒品犯行，堪以認定。
二、按甲基安非他命為毒品危害防制條例第2 條第2 項第2 款所
    規定之第二級毒品。核被告施用甲基安非他命之行為，係犯
    毒品危害防制條例第10條第2 項之施用第二級毒品罪；其施
    用前後持有第二級毒品甲基安非他命之低度行為，應為其施
    用之高度行為所吸收，不另論罪。又被告有如事實欄第1 項
    所載之犯罪科刑及執行紀錄，有臺灣高等法院被告前案紀錄
    表在卷可參，其於受有期徒刑之執行完畢後，5 年內故意再
    犯本件有期徒刑以上之罪，為累犯，應依刑法第47條第1 項
    規定加重其刑。爰審酌被告前已因施用毒品而受不起訴處分
    之寬典，並經法院論罪科刑執行完畢，猶不知警惕而再犯本
    件之罪，顯見其自制力薄弱，惟其施用毒品僅屬自殘行為，
    對於他人之法益尚無直接之侵害，及其犯後坦承犯行，態度
    尚稱良好等一切情狀，量處如主文所示之刑，以資懲儆。扣
    案甲基安非他命3 包（驗餘淨重合計2.01公克），係本件被
    告施用毒品犯行所查獲之第二級毒品，應依毒品危害防制條
    例第18條第1 項前段規定沒收銷燬之；扣案吸食器1 組，係
    被告所有供其本件施用甲基安非他命犯行所用之物，此據被
    告供承明確，爰併依刑法第38條第1 項第2 款規定宣告沒收
    。
據上論斷，應依刑事訴訟法第284 之1 、第273 條之1 第1 項、
第299 條第1 項前段，毒品危害防制條例第10條第2 項、第18條
第1 項前段，刑法第11條前段、第47條第1 項、第38條第1 項第
2 款，判決如主文。
本案經檢察官劉仕國到庭執行職務
中    華    民    國    97    年    3     月    31    日
                  刑事第一庭  法  官  劉景宜
以上正本證明與原本無異
如不服本判決應於送達後10日內向本院提出上訴狀
                              書記官  謝秀青
中    華    民    國    97    年    4     月    8     日
附錄本案論罪科刑法條全文：
毒品危害防制條例第10條第2項
施用第二級毒品者，處 3 年以下有期徒刑。


司法院資訊處製作；財團法人民間司法改革基金會備份。
